臺灣屏東地方法院民事裁定　　　　　　　100年度補字第439號
原　　　告　楊琇雯
被　　　告　邱文輝
上列當事人間請求侵權行為損害賠償事件，本院裁定如下：
    主  文
原告應於本裁定送達後十日，具狀補正如附件所示之事項。
    理  由
一、按提起民事訴訟應依民事訴訟法第77條之13規定繳納裁判費
    ，此為必須具備之程式。又按當事人書狀，除別有規定外，
    應記載下列各款事項：當事人姓名及住所或居所；當事人為
    法人或其他團體者，其名稱及事務所或營業所；有法定代理
    人、訴訟代理人者，其姓名、住所或居所，及法定代理人與
    當事人之關係，起訴應以訴狀表明當事人及法定代理人、訴
    訟標的及其原因事實、應受判決事項之聲明，提出於法院；
    書狀不合程式或其他欠缺者，審判長應定期間命其補正；因
    命補正欠缺，得將書狀發還，如當事人住居法院所在地者，
    得命其到場補正；原告之訴，起訴不合程式或不備其他要件
    者，法院應以裁定駁回之；但其情形可以補正者，審判長應
    定期間先命補正；民事訴訟法第116 條、第121 條、第244
    條、第249 條第6 款分別定有明文。再者，所謂「訴之聲明
    」，為請求判決之結論，即當事人請求法院應為如何判決之
    聲明，如當事人獲勝訴判決，該聲明即成為判決主文，成為
    將來據以強制執行之依據及範圍，是以訴之聲明，須明確特
    定，不得附以條件（如：被告應給付原告新臺幣【下同】5
    萬元。）。另所謂「訴訟標的」，係指原告起訴主張或否認
    之法律關係，欲法院對之加以裁判者而言，惟原告縱使表明
    特定法律關係作為訴訟標的，然仍需配合原告所主張之原因
    事實，始得判斷實際所特定之訴訟標的為何（如：原告僅於
    書狀中表明依消費借貸法律關係，請求被告返還5 萬元，雖
    就訴訟標的表明為「消費借貸法律關係」，然僅係抽象之法
    律關係，尚無從具體特定，而需併為記載「被告於某年月日
    向原告借款5 萬元，約定某年月日清償，迄已屆期仍未給付
    」等原因事實，始能認為就訴訟標的及其原因事實有完整之
    記載。）。且所謂的原因事實，並非法律所載之要件事實，
    而係該當法規要件事實之具體生活事實而言（如原告書狀記
    載「被告於某年月日開車過失撞傷原告，造成原告受有手部
    擦傷。」，其中「過失」僅係法規要件事實，並非具體生活
    事實，而宜記載「被告於某年月日開車闖越紅燈撞傷原告，
    造成原告受有手部擦傷。」，該「闖越紅燈」即屬該當法規
    要件事實（過失）之具體生活事實。）。
二、本件原告提出之書狀，首段及末段分別記載：「今天邱文輝
    半夜00.36~1.28共打了11通電話來騷擾我吃傷藥已睡，一定
    一定堅持亂罵一通…此次我希望可判賠90萬元給我之侮辱賠
    償」、「…邱居然在30人面前大聲吼叫揚言每月6 千包養我
    2 年之久！此事我必定追究，破壞本人台灣人壽儲備經理之
    人格操守，請求重懲100 萬」等語，惟就被告之住所或居所
    、訴之聲明等相關訴訟資料未予表明，無法明確；又上開記
    載未表明起訴所主張之法律關係，且本院亦無從由上開原因
    事實，得以知悉主張訴訟標的法律關係為何，尚待具體特定
    補充完備。為此裁定命原告補正如附件所示之事項。
三、茲依民事訴訟法第249條，裁定如主文。
中    華    民    國  100     年    12    月    7     日
                  民事第一庭    法  官  曾吉雄
正本係照原本作成。
本裁定不得抗告。
中    華    民    國  100     年    12    月    7     日
                                書記官  蘇小雅
附件：
一、請陳明被告之住所或居所及訴之聲明為何？
二、請具體表明足以特定訴訟標的法律關係之原因事實？即何人
    於何時日何地點以何等行為造成何種權利受損、損害金額為
    何，如有複數行為均欲請求，應分別述明，並於訴之聲明表
    明欲請求之金額。